【裁判字號】    98,審訴,4384
【裁判日期】    981228
【裁判案由】    違反槍砲彈藥刀械管制條例
【裁判全文】
臺灣高雄地方法院刑事判決            98年度審訴字第4384號
公  訴  人  臺灣高雄地方法院檢察署檢察官
被      告  乙○○
上列被告因違反槍砲彈藥刀械管制條例案件，經檢察官提起公訴
（98年度偵字第26841 號），被告於準備程序中就被訴事實為有
罪之陳述，經本院告知簡式審判程序之旨，並聽取被告與公訴人
之意見後，本院合議庭裁定由受命法官獨任進行簡式審判程序，
判決如下：
    主  文
乙○○犯非法持有槍砲之主要零件罪，累犯，處有期徒刑柒月，
併科罰金新臺幣貳萬元，罰金如易服勞役，以新臺幣壹仟元折算
壹日。扣案土造金屬槍管壹支，沒收。
     事  實
一、乙○○前於民國95年、96年間，因施用毒品、詐欺等案件，
    經本院分別判處有期徒刑9 月、7 月、3 月確定，嗣經減刑
    並定應執行刑有期徒刑8 月又15日確定；又因施用第一、二
    級毒品案件，經本院分別判處有期徒刑11月、9 月確定，嗣
    經裁定減刑並定應執行刑有期徒刑9 月確定。上開各罪接續
    執行，於97年2 月26日縮短刑期假釋出監，並於97年6 月24
    日假釋期滿未經撤銷而執行完畢。詎其猶不知悔改，明知未
    經許可，不得持有中央主管機關列管之槍砲之主要組成零件
    ，竟基於持有槍砲主要組成零件之犯意，於98年3 、4 月間
    某日，在其位於高雄市左營區○○○路405 號4 樓住處內，
    因真實姓名年籍不詳綽號「阿賢」之成年人（已歿）所交付
    ，而收受屬於槍砲主要組成零件之土造金屬槍管1 支而持有
    之。嗣乙○○因綽號「茶茶」之楊駿昇委託，於同年8 月19
    日4 、5 時許持上開槍管至高雄市○○區○○路5 號5 樓之
    5 ，交與楊駿昇檢視，經楊駿昇認為無法供其使用後，乙○
    ○再持上開槍管離開，旋於同日上午7 時50分許在上址前為
    警盤查，乙○○並於職司偵查犯罪權限員警尚不知其犯罪前
    ，主動交出其所持有之上開土造金屬槍管1 支，自願接受裁
    判，進而知悉上情。
二、案經高雄縣政府警察局報告臺灣高雄地方法院檢察署檢察官
    偵查起訴。
    理  由
一、本件被告乙○○所犯之罪，為死刑、無期徒刑、最輕本刑為
    3 年以上有期徒刑以外之罪，其於準備程序進行中，就被訴
    事實為有罪之陳述，經本院告知簡式審判程序之旨，並聽取
    檢察官及被告之意見後，裁定由受命法官獨任進行簡式審判
    程序。
二、上開犯罪事實，業據被告於本院審理時坦承不諱，復有扣押
    筆錄、扣押物品目錄表、扣押物品收據等各1 份在卷可稽，
    且上開扣案之槍管，經送請內政部警政署刑事警察局鑑定結
    果，認係土造金屬槍管，且係內政部86年11月24日台（86）
    內警字第8670683 號公告之槍砲主要組成零件等情，亦有內
    政部警政署刑事警察局98年9 月18日刑鑑字第0980125928號
    鑑驗書、內政部98年10月6 日內授警字第0980871711號函、
    暨相片2 紙在卷可稽，足認被告自白與事實相符，應堪置信
    。本件事證明確，被告犯行，堪以認定。
三、是核被告上開所為，係違反槍砲彈藥刀械管制條例第13條第
    4 項非法持有槍砲之主要零件罪。被告有如事實欄所載之前
    案科刑及執行紀錄，有卷附臺灣高等法院被告前案紀錄表可
    按，其受有期徒刑之執行完畢，5 年以內故意再犯有期徒刑
    以上之罪，為累犯，應依刑法第47條第1 項之規定加重其刑
    。又被告於為警盤查時，主動交出其持有之上開土造金屬槍
    管供警查扣，並就未被發覺之持有槍砲主要組成零件犯行，
    向員警自首而接受裁判，此有高雄縣政府警察局解送人犯報
    告書、被告之警詢筆錄等在卷可稽，應依刑法第62條前段減
    輕其刑。被告所犯之罪有上開加重及減輕事由，應依刑法第
    71條第1 項先加後減之。爰審酌被告明知未經許可不得持有
    槍砲主要組成零件，竟仍持有本件扣案之槍砲主要組成零件
    ，對社會治安造成之隱藏危害甚大，且被告有毒品、詐欺等
    多項前科及執行紀錄，有本院院內索引卡紀錄表報表及前揭
    臺灣高等法院被告前案紀錄表各1 份在卷可參，足見其素行
    非佳；惟念其犯後坦承犯行，態度良好，復未持上開土造金
    屬槍管用以犯罪，並參酌被告之犯罪動機、目的、手段、所
    生危害，及犯後態度良好、頗有悔悟之意，及所持有槍管之
    數量僅1 支等一切情狀，量處如主文所示之刑，及諭知併科
    罰金及其易服勞役之折算標準均如主文所示，以示儆懲。
四、扣案土造金屬槍管1 支，為槍砲彈藥刀械管制條例所規定未
    經許可不得持有之違禁物，已如前述，從而，不問屬於犯人
    與否，均應依刑法第38條第1 項第1 款規定宣告沒收。
據上論斷，應依刑事訴訟法第273 條之1 第1 項、第284 條之1
、第299 條第1 項前段，槍砲彈藥刀械管制條例第13條第4 項，
刑法第11條前段、第42條第3 項、第47條第1 項、第62條前段、
第38條第1 項第1 款，判決如主文。
本案經檢察官甲○○到庭執行職務
中    華    民    國    98    年    12    月    28    日
                  刑事第十庭  法  官    呂明燕
以上正本證明與原本無異。
如不服本判決應於收受本判決後10日內向本院提出上訴書狀，並
應敘述具體理由，如未敘述上訴理由者，應於上訴期間屆滿後20
日內補提理由書狀於本院（均須按他造當事人之人數附繕本）「
切勿逕送上級法院」。
中    華    民    國    98    年    12    月    28    日
                              書記官    張琇晴
附錄論罪科刑法條：
槍砲彈藥刀械管制條例第13條第4項
未經許可，持有、寄藏或意圖販賣而陳列第一項所列零件者，處
6 月以上5 年以下有期徒刑，併科新台幣300 萬元以下罰金。


司法院資訊處製作；財團法人民間司法改革基金會備份。
